---
title: "10 - Tibbles"
author: "Augusto de Souza Cavalcanti"
date: "25/04/2021"
output: html_document
---

```{r setup, include=FALSE}
knitr::opts_chunk$set(echo = TRUE)
require(tidyverse)
```

## 10.1 Introduction

Tibbles são alterações dos dataframes. Vamos discutir o pacote tibble nesse capítulo (presente no tidyverse). 

## 10.1 Creating Tibbles

Quase todas funções que usamos nessse livro produzem tibbles, dado que essas são a estrutura de dados mais comum no tidyverse. Mas muitos outros pacotes e dados usam dataframes. Então voce pode converter esses em tibbles.

```{r}
as_tibble(iris)
```

Você pode criar tibbles a partir de vetores individuais. Inputs de tamanho 1 serão reciclados e variáveis podem ser a partir de referências as que acabaram de ser criadas. 

```{r}
tibble(x=1:5,y=1,z = x**2+y,n = c('Guto','Bam','Bi','Norma','Ricardo'))
```

Note que diferente de data.frame(), tibbles não alteram strings para fatores, nunca muda o nome de variáveis e nunca dão cria nomes para as linhas.

É possível que tibbles tenham nomes de colunas que não são válidas para nomes de variáveis no R. Para que isso aconteça elas devem vir cercadas de backsticks (`).

```{r}
tb <- tibble(`:)` = 'smile',` ` = 'space',`2000`='number')

tb
```

Quando estiver usando essas variáveis em outros pacotes também devem ser usados os backsticks. EVITAR CRIAR VARIÁVEIS DeSSA MANEIRA.

Outra maneira de criar tibbles é por meio do comando tribble que permite essa criação na maneira da leitura, para quantidades pequenas de dados é útil e o processo é feito com ~ para definir as colunas e , para separar os valores.

```{r}
tribble(~a,~b,~b2,
        #-#--#---#
        'oi',10,100,
        'ola',2,4,
        'tudo',3,9,
        'bem',7,49)
```

## 10.3 Tibbles vs Data.Frame

Existem duas pricipais diferenças no uso de tibbles e data.frames classicos: Impressão e Subsetting.

### 10.3.1 Printing

Tibbles tem um metódo de impressão melhorado que só mostra as 10 primeiras linhas e a quantidade de colunas que cabem na tela. Isso torna a visualização melhor. Além disso cada coluna informa seu tipo, funcionalidade importada do comando str().

```{r}
tibble(
  a = lubridate::now() + runif(1e3) * 86400,
  b = lubridate::today() + runif(1e3) * 30,
  c = 1:1e3,
  d = runif(1e3),
  e = sample(letters, 1e3, replace = TRUE)
)
```

Tibbles foram programadas para não sobrecarregar o sistema quando são pedidas grande impressões de dataframes. Mas as vezes é necessário imprimir mais dados que o pdarão e existem algumas maneiras de fazer isso.

Primeiro podemos pedir o print explicitamente e controlar o número de linhas que quer e a largura delas, width = inf vai mostrar todas colunas.

```{r}
voos <- nycflights13::flights

voos %>% print(n = 3)
```
Como estamos usando o rmarkdown o print já está otimizado e esses não alteram quando rodamos a chunk no rstudio.

Outra opção é usar view para abir esse dataframe no rstudio. Essa opção permite uma boa visualização e filtros úteis.

```{r}
# nycflights13::flights %>% View
```

### 10.3.2 Subsetting

Para fazer subsets precisamos sem o comando filter e select, precisamos usar $ e [[]]. Como o r padrão. 

```{r}
xs <- tibble(x=2:10,x2 = x**2)

# Extrair pelo nome
xs$x
# ou
xs[["x"]]

# Extrair pela posição 
xs[[2]]

xs[[1]][3] # Elemento 3 da coluna 1
```

Para usar esse elementos em pipes é necessário usar um ponto antes deles.

```{r}
xs %>% .[[2]] %>% .[1]
```
## 10.4 Interacting with Older Code

Algumas funções mais antigas não funcionam com tibbles, caso esse seja o caso temos que fazer as.data.frame() para que não ocorram erros.

## Exerícios 10.5

a) Como podemos saber se um objeto é uma tibble e não um data frame. Vamos usar mtcars de exemplo.

Podemos usar a função is_tibble para testar se é um tibble.
```{r}
is_tibble(mtcars)
```
```{r}
is_tibble(diamonds)

is_tibble(nycflights13::flights)

is_tibble(as_tibble(mtcars))
```

Existem diferenças também na impressão. 
```{r}
mtcars %>% print()
```

```{r}
mtcars %>% as_tibble() %>% print()
```
O print vai somente até 10 linhas e as colunas tem seus tipos informados. N colunas e linhas podem ser alterados como dito anteriormente.

b) Compare as seguintes operações em um dataframe e um tibble.

Data Frame:
```{r}
df <- data.frame(abc = 1, xyz = "a")
df$x
df[, "xyz"]
df[, c("abc", "xyz")]
```
Tibble:
```{r}
df <- tibble(abc = 1, xyz = "a")
df$x
df[, "xyz"]
df[, c("abc", "xyz")]
```

O data frame automaticamente completa o nome da coluna quando não fazemos por completo, isso pode causar problemas caso tenhamos muitas colunas, tibbl só faz a impressão do que foi pedido. Além as opreações com [] retonam um tibble mesmo que sejam de apenas uma coluna enquanto com o df retornam somente se tiverem 2 ou mais.

c) Se você tem o nome de uma variável em um objeto, como você pode selecionar a variável de um tibble?

```{r}
var <- 'drv'

mpg[,var] 
# ou
mpg[[var]]
```
Não podemos usar $ pois ele considera o nome do que está sendo passado não o conteudo interno.

d) Practice referring to non-syntactic names in the following data frame by:

Extracting the variable called 1.

Plotting a scatterplot of 1 vs 2.

Creating a new column called 3 which is 2 divided by 1.

Renaming the columns to one, two and three.

```{r}
annoying <- tibble(
  `1` = 1:10,
  `2` = `1` * 2 + rnorm(length(`1`))
)
```

1) 
```{r}
annoying$`1`
```
2) 
```{r}
ggplot(annoying,aes(x=`1`,y=`2`)) + geom_point()
```

3) 

```{r}
annoying <- annoying %>% mutate(`3`= `2` / `1`)
```

4) 
```{r}
annoying %>% rename('one' = `1`,'two'=`2`,three =`3`)
```

e) O que tibble::enfame faz?

Enframe converte vetores nomeados ou listas em dataframes com nomes e valores:

```{r}
enframe(c(a=1,b=2,c=3))
```

f) O argumento n_extra determina quantas colunas do fundo da tibble são impressas.

