---
title: "11-DataImport"
author: "Augusto de Souza Cavalcanti"
date: "25/04/2021"
output: html_document
---

```{r setup, include=FALSE}
knitr::opts_chunk$set(echo = TRUE)
library(tidyverse)
```

## 11.2 Getting Started

Vamos usar o pacote Readr nessa parte, a maioria das funções do pacote readr tem como objetivo transformar arquivos retangulares em dataframes:

- read_csv(): Faz a leitura de arquivos separados por ,
- read_csv2(): Faz a leitura de arquivos separados ;
- read_tsv(): Faz a leitura de arquivo delimitados por tab
- read_delim(): Faz a leitura de arquivos delimitados por qualquer delimitador

- read_fwf(): Leitura de arquivos separados por espaçamento fixo. Largura Fixa
Pode ser especificado pelas suas larguras ou pelos com fwf_widths() ou pelas posições fwf_positions()

- read_log(): leitura de arquivos no formato Apache log.

Todas essas funções tem sintaxe, quando aprendemos uma bem conseguimos entender as outras com facilidade, pelo resto do capítulo focaremos em read_csv(). Pois são os mais comuns e os aprendizados são facilmente aplicados as outras.

\

O primeiro argumento de read_csv() é o caminho até o arquivo(). Como estamos em um projeto que já está com o diretório de onde o arquivo está ajustado, podemos apenas fornecer o arquivo, mas poderiamos informar o caminho completo também, o que faremos.

```{r}
## Para rodas configurar diretorio corretamente com setwd

# setwd(Local da pasta)

suicidio <- read_csv('suicide.csv')

```

Se a codificação do arquivo estivesse em UTF-8, teriamos que fornecer o argumento encoding 'UTF-8' e a usar a função read.csv 

Por padrão a função sempre considera a primeira linha como cabeçalho, podemos alterar isso por meio de alguns argumentos.

- skip = n faz com que as n 
- comment = '#' ignora as linhas começadas com o que foi passado e considera comentarios

```{r}
read_csv('Primeira linha de outras informações
         outra linha que não são dados
         a,b,c
         1,2,3',skip=2)

read_csv('a,b,c
         1,2,3
         #pula essa aqui
         4,5,6
         #ignora aqui tambem',comment='#')
```

- Os dados podem não conter nomes de colunas, com isso passamos FALSE para col_names.

```{r}
read_csv('1,2,3
         4,5,6
         7,8,9',col_names=F)
```

`\n` é outra maneira de passar linhas, além disso caso as colunas não tenham nomes podemos passar em um vetor em col_names.

```{r}
read_csv('1,2,3\n4,5,6',col_names = c('a','b','c'))
```

Outro argumento que pode ser passado é o NA, isso específica qual simbolo está sendo usado para especificar NA no seu arquivo.

```{r}
read_csv('a,b,c
         1,,3
         4,.,6
         .,4,.',na='.')
```

Isso é o principal necessário para fazer a leitura para a maioria dos arquivos encontrados normalmente.

### 11.2.1 Compared to base r

Diferenças para read.csv:

- São bem mais rápidas que as funções base do r. A função data.table::fread() é realmente a mais rápida, porém não se encaixa direito com objetos do tidyverse.

- Produzem tibbles, não convertem vetores de characteres para fatores, não criam nomes para as linhas.

- São mais adapteveis para qualquer sistema, diferente das funções da base que herdam algumas características do seu sistema operacional.

### Exercícios 11.2.2

a) Qual arquivo usaria para ler arquivos separados por | ?

read.delim() e fornecer o delimitador.

```{r}
read_delim('a|b|c
           1|2|3
           4|5|6',delim='|')
```

b) Quais argumentos além de file,skip e comment read_csv e read_tsv tem em comum? 

- col_names : fornecer o nome das colunas ou se esses nomes existem.

- col_types : Permite especificar o tipo das colunas que estão sendo lidas

- locale : Permite informar as especificações de localidade para ler horarios, codificação e outros corretamente

- na : Maneira como na foram escritos no arquivo

- quote : Caractere usado para representar strings.

- quoted_na : Maneira como aspas sem nada dentro devem ser tratadas (string vazio ou NA) 

- trim_ws : Informar se o espaço em branco no começo e final de cada campo antes da criação

- n_max: Numero máximo de linhas para ler

- guess_max: máximo numero de linhas para serem usadas para advinhar o tipo de cada coluna

- progress: Apresentar uma barra de progresso

- skip_empty_rows : Se linhas vazias devem ser ignoradas ou tratadas como NA em todas colunas

c) Quais os argumentos mais importantes para read_fwf?

- file, col_positions (posição de cada linha).

- fwf_positions: Função de argumento contendo (start,end) 

- fwf_width: Função de argumento contendo (width) Espessura das linhas.

d) Quais argumentos precisamos fornecer para ler o csv a seguir a,b como um uníco valor?

```
"x,y\n1,'a,b'"
```

Temos que fornecer em quote o valor \' ou ' dentro de uma string.

```{r}
read_csv("x,y\n1,'a,b'",quote = "\'")
```

e) Indentifique o que há de errado em cada um dos csv a seguir.

``` 
read_csv("a,b\n1,2,3\n4,5,6")
read_csv("a,b,c\n1,2\n1,2,3,4")
read_csv("a,b\n\"1")
read_csv("a,b\n1,2\na,b")
read_csv("a;b\n1;3")
```

```{r}
read_csv("a,b\n12,3\n45,6") # Vírgula após a quebra de linha (CONSERTADO)
```

```{r}
read_csv("a,b,c\n1,2\n1,2,'3,4'",quote = "\'") # Tamanho das linhas diferente um menor e um maior (ADAPTADO)
```
```{r}
read_csv("a,b\n1,2") # Linha vazia e barra sem sentido ou quebra de linha mal colocada (ADAPTADO)
```

```{r}
read_csv("a,b\n1,2\na,b") # As colunas e linhas foram passadas de maneira errada pois estamos misturando string com números, mas não dá pra saber ao certo.
```

```{r}
read_csv2("a;b\n1;3") # Os valores estão separados por ; podemos usar read_csv2 ou delim e fornecer.
```
