---
title: "12-TidyData"
author: "Augusto de Souza Cavalcanti"
date: "27/04/2021"
output: html_document
---

```{r setup, include=FALSE}
knitr::opts_chunk$set(echo = TRUE)
require(tidyverse)
```

## 12.2 Tidy Data

O foco desse capítulo é no pacote tidyr, e o conceito de tidy data. 

Podemos apresentar os mesmos dados de diversas maneiras diferentes, abaixo temos os mesmos dados apresentados de 4 maneiras diferentes.

```{r}
table1

table2

table3


table4a  
table4b  

``` 

Todos são representações dos mesmos dados mas nem todos tem a mesma facilidade para uso. Um dos datasets, o no formato tidy, pode ser usado com muito mais facilidade dentro do tidyverse.

Um dataset é considerado tidy se segue três regras:

1- Cada variável tem sua coluna

2- Cada observação tem sua linha

3- Cada valor tem sua célula

O único dataset que era tidy no exemplo anterior era o da table1.

Vantagens de tidy data:

- Manter a maneira de armazenar dados consistentes facilita o aprendizado e uso por manter tudo uniforme.

- Existe uma vantegem dos dados em colunas pois permite a natureza vetorial do r ser aproeveitada. Dessa maneira a transformação de dados tidy se torna natural.

Todos pacotes do tidyverse foram planejados para serem usados com tidy data. Dessa forma é importante manter os dados dessa maneira.

### Exercícios 12.2.1

a) Escreva como as variáveis e observações estão em cada uma das tabelas acima.

table1 = Dados Limpos (tidy), cada linha uma observação, cada coluna uma variável e cada célula um valor.

table2 = Cada observação está em 2 linhas, existe uma coluna que indica o que está sendo observado naquela linha

table3 = Cada observação em sua linha, porém existe uma coluna para duas variáveis.

table4a e table4b = As tabelas estão cada uma separada para descrever uma variável, o ano está divido em colunas dessa maneira uma linha não apresenta uma observação, nem uma coluna uma variável.

b) Calcule o rate (casos por 10 000), para table 2 e tables 4:

```{r}
table2_casos <- table2 %>% filter(type=='cases') %>% rename(cases=count) %>% select(country,year,cases)

table2_pop <- table2 %>% filter(type=='population') %>% rename(population=count) %>% select(country,year,population)

table2_nova <- tibble(country= table2_casos$country, year=table2_casos$year, casos=table2_casos$cases, populacao = table2_pop$population) %>% mutate(prop= casos/populacao*10000) %>% select(country,year,prop)

# agora para armazenar na tabela antiga:

table2_aux <- table2_nova %>% mutate(type='cases_per_10000') %>% rename(count =prop)

table_2_nova <- bind_rows(table2,table2_aux)

table_2_nova %>% arrange(country,year,type,count)
```

Para o outro caso:

```{r}
table4c <- tibble(country =table4a$country,`1999`= table4a$`1999` / table4b$`1999` * 10000,
                  `2000` = table4a$`2000` / table4b$`2000` * 10000)
```

O caso da tabela 4 é um pouco mais fácil mas ambos poderiam ser bem melhores.

c) Crie um gráfico mostrando os casos em relação ao tempo a partir da tabela 2.

```{r}
table2 %>% filter(type=='cases') %>% ggplot(aes(year,count)) + geom_line(aes(color=country))+ geom_point(aes(color=country))
```

## 12.3 Tidy Data

A maioria dos dados que encontramos não está tidy. Os dois principais motivos são:

- A maioria das pessoas não está familiarizado com o conceito de tidy data.

- Os dados muitas vezes estão organizados para outro propósito sem ser a análise, Por exemplo para facilitar a entrada de dados.

Isso significa que quase sempre temos que fazer a limpeza desses dados. O primeiro passo é descobrir o que são variáveis e o que são observações. O segundo passo é resolver um de dois problemas:

- Uma variável pode estar distríbuida em várias colunas.

- Uma observação pode estar em várias linhas.

Para resolver isso você deve usar duas das mais importantes funções do tidyr: pivot_longer() e pivot_wider().

### 12.3.1 Longer

Um problema comum é que os nomes das colunas não são variáveis mas sim valores de variáveis. Na table4a por exemplo, as colunas 1999 e 2000 são valores de uma variável ano e os valores dessas colunas são os valores de uma variável casos, e cada linha representa duas observações, não uma.

```{r}
table4a
```

Para fazer a limpeza desses dados precisamos pivotear as colunas para se tornarem um novo par de variáveis. Precisamos de 3 parâmetros para descrever esse processo:

- As colunas que os nomes são valores e não variáveis. (1999 e 2000)

- O nome da variável que conterá o nome das colunas atuais. (year)

- O nome da variável que conterá o valor presente nas colunas atualmente. (cases)

```{r}
(tidy4a <- table4a %>% pivot_longer(cols=c(`1999`,`2000`),names_to = 'year',values_to = 'cases'))
```
As colunas para pivotear são selecionadas com uma notação igual ao select do dplyr, porém como nesse caso só tinhamos duas listamos individualmente.

pivot_longer torna os datasets mais longos aumentando o número de colunas.

Podemos usar pivot_longer() no dataset 4b também.

```{r}
(tidy4b <- table4b %>% pivot_longer(cols=c(`1999`,`2000`),names_to = 'year', values_to='population'))
```

Para combinar as duas tabelas e tornar o dataset tidy e único podemos fazer um left_join(), veremos mais sobre isso em relational data mas é estilo SQL.

```{r}
left_join(tidy4a,tidy4b)
```

### 12.3.2 Wider

O oposto de pivot_longer(), pivot_wider(), é usado para quando temos uma observação dividida em várias linhas. Na table2 por exemplo onde uma observação é um país em um ano mas isso está representado em várias 2 linhas.

```{r}
table2
```

Para alterarmos precisamos de dois parâmetros:

- A coluna para tirar os nomes das variáveis. (type)

- A coluna para tirar os valores das variáveis. (count)

```{r}
table2 %>% pivot_wider(names_from = type,values_from = count)
```

Os dois tipos de pivoteamento se complementam e são usados frequentemente.

### Exercícios 12.3.3

a) Por que pivot_wider e pivot_longer não são perfeitamente símetricas? considere o ex a seguir:

```{r}
stocks <- tibble(
  year   = c(2015, 2015, 2016, 2016),
  half  = c(   1,    2,     1,    2),
  return = c(1.88, 0.59, 0.92, 0.17)
)
stocks %>% 
  pivot_wider(names_from = year, values_from = return) %>% 
  pivot_longer(`2015`:`2016`, names_to = "year", values_to = "return")
```

Os tipos das colunas são perdidos quando fazemos algumas dessas transformações. O argumento names_ptypes permite passar o tipo de cada coluna por meio de seus nomes.

b) Por que esse códigonão funciona?

```{r}
# table4a %>% 
#   pivot_longer(c(1999,2000), names_to = "year", values_to = "cases")
```

O código falha pois 1999 e 2000 devem conter backsticks pois são nomes "impróprios".

c) O que aconteceria se voce usase pivot_wider nessa tabela? Por que? Como você poderia adicionar uma nova coluna para indentificar unicamente cada valor?

```{r}
people <- tribble(
  ~name,             ~names,  ~values,
  #-----------------|--------|------
  "Phillip Woods",   "age",       45,
  "Phillip Woods",   "height",   186,
  "Phillip Woods",   "age",       50,
  "Jessica Cordero", "age",       37,
  "Jessica Cordero", "height",   156
)
```

Tentar falar um pivot wider dess table falha pois não teriamos uma idade repetida para phillip, para resolver isso teriamos que adicionar um índice para cada pessoa, e depois de alterado isso seria usado como chave primária.

```{r}
people %>% mutate(id = c(1,1,2,3,3)) %>% pivot_wider(names_from = names,values_from=values) %>% arrange(id,name,age,height)
```
Se fosse um erro de entrada bastaria remover o valor incorreto do phillip.

d) Limpe os simples dados a seguir. Eles devem ser alongados ou alargados?

```{r}
preg <- tribble(
  ~pregnant, ~male, ~female,
  "yes",     NA,    10,
  "no",      20,    12
)
```

Sem muito conhecimento sobre o dataframe podemos considerar que os valores das colunas male e female são contagens de cada um e que male e female seriam valores para a variável sexo. Temos que usar pivor_longer.

```{r}
preg %>% pivot_longer(cols = c(male,female),names_to = 'Sex',values_to = 'Count')
```

## 12.4 Separating and Uniting

Até agora aprendemos a limpar a tabela 2 e 4 mas não a 3. Essa contém um problema diferente, os dados sobre população e casos estão na mesma célula dividos por uma barra. Uma coluna contém duas variáveis. Para consertar esse problema temos que usar a função separate(). Também existe um complemento para essa função que se chama unite().

### 12.4.1 Separate

separate separa uma coluna em diversas fazendo isso por meio do separador definido.

```{r}
table3
```

A coluna rate contém dados sobre os casos e população do país naquele ano, para que os dados sejam tidy, não podemos ter valores de duas variáveis em uma célula. Fazemos a separação por separate com o separator / que é o que separa esses dados.

```{r}
table3 %>% separate(col = rate, into=c('cases','population'), sep='/')
```

Por padrão essa função já separa quando encontra um valor que não é número ou letra. Mas podemos fornecer o separador. 

Podemos perceber que as colunas foram classificadas como vetores de caracteres, para que o tipo já seja indentificado automaticamente temos que passar o argumento convert= T.

```{r}
table3 %>% separate(col = rate, into=c('cases','population'), sep='/',convert=T)
```

Você pode separar também baseado em posição se passarmos um valor númerico para sep.

```{r}
tb3n <- table3 %>% separate(col=year,into=c('Century','Year'),sep=2)
```

### 12.4.2 Unite

Unite faz o inverso do separate, costuma ser menos frequente a necessidade de usar mas é útil saber.

```{r}
table5

table5 %>% unite(new,century,year,sep='')
```

### Exericícios 12.4.3

a) O que os argumentos extra e fill fazem no separate. Use os dataframes a seguir para testar.

Extra:
```{r}
tibble(x = c("a,b,c", "d,e,f,g", "h,i,j")) %>% 
  separate(x, c("one", "two", "three"),extra='warn') # Discarta os valores das linhas que a separação gera mais valores que colunas informadas e deixa um aviso

tibble(x = c("a,b,c", "d,e,f,g", "h,i,j")) %>% 
  separate(x, c("one", "two", "three"),extra = 'drop') # Discarta os valores das linhas que a separação gera mais valores que colunas informadas e não avisa

tibble(x = c("a,b,c", "d,e,f,g", "f,g,i")) %>% 
  separate(x, c("one", "two", "three"),extra='merge') # Os valores das linhas que tem mais valores ao separar que colunas informadas juntam na ultima célula

```

Fill:
```{r}
tibble(x = c("a,b,c", "d,e", "f,g,i")) %>% 
  separate(x, c("one", "two", "three"),fill='warn') # Preenche os valores para a direita com NA e deixa um aviso

tibble(x = c("a,b,c", "d,e", "f,g,i")) %>% 
  separate(x, c("one", "two", "three"),fill='right') # Preenche os valores NA para a direita e não avisa

tibble(x = c("a,b,c", "d,e", "f,g,i")) %>% 
  separate(x, c("one", "two", "three"),fill='left') # Preenche os valores NA na esquerda e não deixa aviso.
```

b) O que o argumento remove de unite() e separate() faz? Por que você colocaria em falso?

O argumento remove é para defeinir se você deseja tirar a coluna de input ou manter ela junto com as que foram geradas.
```{r}
table3 %>% separate(year,c('Seculo','Ano'),sep=2,remove = F)
```

Pode ser útil em situações como no exemplo acima que queremos separar em duas colunas mas manter a original.

c) A diferença de separate e extract é que extract faz a separação por meio do regex e te da mais liberdade para fazer as separações. 

## 12.5 Missing Values

Existem duas maneiras de representar dados faltantes em um dataset:

- Explicitamente: Representar com NA

- Implicitamente: Os faltantes não estão presentes nos dados

Exemplo a seguir:

```{r}
stocks <- tibble(
  year   = c(2015, 2015, 2015, 2015, 2016, 2016, 2016),
  qtr    = c(   1,    2,    3,    4,    2,    3,    4),
  return = c(1.88, 0.59, 0.35,   NA, 0.92, 0.17, 2.66)
)
```


Nos dados temos dois valores faltantes:

- Um que está explícito: O NA do quarto trimestre de 2015

- Um que está implícito: O primeiro semestre de 2016 não aparece no dataset

Podemos tornar dados missing explicitos em implicitos no pivot longer com o argumento values_drop_na = TRUE

```{r}
stocks %>% 
  pivot_wider(names_from = year, values_from = return)

stocks %>% 
  pivot_wider(names_from = year, values_from = return) %>% 
  pivot_longer(
    cols = c(`2015`, `2016`), 
    names_to = "year", 
    values_to = "return", 
    values_drop_na = TRUE
  )
```

O argumento complete também explicita os NAs.

```{r}
stocks

stocks %>% 
  complete(year, qtr)
```

Outra coisa importante de saber é, quando a fonte dos dados é usada primariamente para entrada de
dados as vezes NAs significam que os valores anteriores devem ser carregados. EX: 

```{r}
treatment <- tribble(
  ~ person,           ~ treatment, ~response,
  "Derrick Whitmore", 1,           7,
  NA,                 2,           10,
  NA,                 3,           9,
  "Katherine Burke",  1,           4,
  NA,                 2,           7,
)
```

Os NAs representam o primeiro valor acima dele que não é NA. O argumento fill faz esse preenchimento.

```{r}
treatment %>% fill(person)
```

### Exercícios 12.5.1

b) O que o argumento direction faz para fill? 

Decide em que direção sera o preenchimento. Para cima ou para baixo, podemos fazer com o exmplo anterior (Vai ficar errado.)

```{r}
treatment %>% fill(person,.direction= "up")
```

## 12.6 Case Study

Nessa parte faremos uso de tudo que aprendemos nesse capítulo para tentar limpar dados reais. Para isso usaremos dados sobre tuberculose por ano, pais,idade,genero e método de diagnostico. O banco de dados é o tidyr::who

Esse banco de dados está extremamente confuso, com codificação estranha nas colunas que deveriam ser observações de variáveis.

Primeiro precisamos indentificar o que cada coluna significa: 

- Country, iso2 e iso3 representam o nome e códigos do país e são todas variáveis.

- Ano também é variável.

- As outras colunas são valores que representam o grupo e seus valores são o número de casos desses. Primeiro podemos fazer um pivot_longer e unir essas categorias.

```{r}
(who_nova <- who %>% pivot_longer(new_sp_m014:newrel_f65,names_to = "grupo",values_to = "casos",values_drop_na = T))
```

Agora fizemos a separação dos grupos, de acordo com os dados sabemos que as 3 primeiras letras indicam se o caso é novo ou antigo, nesse df todos são novos. As próximas letras indicam o método de diagnóstico. A útltima letra indica o sexo da pessoa. Os números indicam a idade das pessoas do grupo. Podemos separar isso em várias colunas.

Os nomes estão inconsistentes, temos newrel e não new_rel conforme o resto dos grupos, alteraremos isso com str_replace do pacote stringr para que todos dados se mantenham consistentes.

```{r}
who_nova2 <- who_nova %>% mutate(grupo = str_replace(grupo,'newrel','new_rel')) 
```

Podemos separar esses grupos em dois passos, primeiro por underscore:

```{r}
(who_nova3 <- who_nova2 %>% separate(grupo,c('novo','diagnóstico','sexoidade')))
```

Agora podemos separar sexo e idade.

```{r}
(who_nova4 <- who_nova3 %>% separate(sexoidade,c('sexo','idade'),sep=1))
```

Podemos agora discartar new , iso2 e iso3 pois são desnecessários no dataset.

```{r}
(who_tidy <- who_nova4 %>% select(-iso2,-iso3,-novo))
```

Fizemos isso gradualmente e salvando as variáveis aos poucos, essa maneira não é a mais comum de ser feita mas sim com uma sequência de pipes como a seguir (retirado direto do livro):

```{r}
who %>%
  pivot_longer(
    cols = new_sp_m014:newrel_f65, 
    names_to = "key", 
    values_to = "cases", 
    values_drop_na = TRUE
  ) %>% 
  mutate(
    key = stringr::str_replace(key, "newrel", "new_rel")
  ) %>%
  separate(key, c("new", "var", "sexage")) %>% 
  select(-new, -iso2, -iso3) %>% 
  separate(sexage, c("sex", "age"), sep = 1)
```

### Exercícios 12.6.1

a) O ideal é que o values_drop_na não fosse aplicado para ficar mais claro essa falta de dados, temos muitos dados faltantes implícitos após fazer a limpeza. NA e zero são completamente diferentes, zero representa que sabemos que não tiveram casos daquele grupo no ano. Enquanto NA significa que não temos informação sobre o número de casos, podem ter acotencido qualquer número de casos.

b) Caso não tivessemos feito a alteração do newrel para new_rel, ao fazer a divisão as colunas que tinham newrel ficariam com a sexo/idade em diagnostico e pelo fato do preenchimento de faltante a direita as colunas sexo e idade ficariam com NA para essses casos.

c) iso2 e iso3 são redundantes, para esse dataset não faz sentido mante-las, porém para um banco de dados com diversas tabelas relacionadas, esses dados podem ser importantes para relalações.

d) Para cada país,ano e sexo calcule o número total de casos. Faça uma visualização de dados informativa sobre isso.

```{r}
(casos_who_gp <- who_tidy %>% group_by(country,year,sexo) %>% summarise(casostot = sum(casos)))
```

Agora podemos fazer uma visualização a partir desses dados.

```{r}
casos_who_gp %>% filter(year>1995) %>% unite(country_sex,country,sexo,remove=F) %>%  ggplot(aes(x=year,y=casostot,group=country_sex,color=sexo)) + geom_line()
```

Considero que a visualização pedida é bem pouco informativa e quase sem utilidade.
