---
title: "14- Strings"
author: "Augusto de Souza Cavalcanti"
date: "30/04/2021"
output: html_document
---

```{r setup, include=FALSE}
knitr::opts_chunk$set(echo = TRUE)
require(tidyverse)
```

## 14.1 Introduction

Esse cápitulo será sobre a manipulação de strings com o pacote stringr. Vamos aprender sobre manipulação de strings porém o foco principal desse cápitulo será em expressões regulares, ou REGEXP

## 14.2 Strings Basics

Podemos criar strings com " ou '.

O print de uma string não é o mesmo que a string em si. Pois em prints contrabarras aparecem por exemplo. Para ver o conteudo em si use writeLines()

```{r}
x <- c("\"","\\")

x

writeLines(x)
```

Existem outros comandos úteis, os mais comuns são `\n` nova linha e `\t` tab. Existem também alguns comandos para escrever caracteres sem ser em português.

```{r}
x <- "\u00b5"
x
```

### 14.2.1 String Length

Usaremos as funções do stringr para fazer quase tudo apresentado.

```{r}
x<- c('Guto','Augusto','SC',NA)

str_length(x)
```

### 14.2.2 Combining Strings

Use str_c()

```{r}
str_c("Augsuto","Cavalcanti",sep=' ')
```
Assim como em outras funções NA retornam NA. Se quiser imprimir esses use str_replace_na

```{r}
x <- c("Guto",NA)

str_c("|-",x,"-|")

str_c("|-",str_replace_na(x),"-|")
```

Objetos de tamanho 0 são silenciosamente deixados.
```{r}
name <- "Augusto"
time_of_day <- "morning"
birthday <- FALSE

str_c(
  "Good ", time_of_day, " ", name,
  if (birthday) " and HAPPY BIRTHDAY",
  "."
)

name <- "Augusto"
time_of_day <- "morning"
birthday <- TRUE

str_c(
  "Good ", time_of_day, " ", name,
  if (birthday) " and HAPPY BIRTHDAY",
  "."
)
```

Para juntar um vetor de strings em uma String insira o argumento collapse.

```{r}
str_c(c('oi','tudo','bem','?'),collapse = ' ')
```
### 14.2.3 Subsetting String

Podemos extrair parte de um string usando str_sub(). 

```{r}
str_sub("Augusto",3,5)

str_sub(c("Augsuto","Ivan"),3,5) # Se pedimos até uma posição maior que as existentes o substring vai até o final.

str_sub('Augusto',10,11) # Vazio se as posições são inexistentes.

str_sub('Augusto',-2,-1) # Números negativos contam do final.
```
Podemos usar uma atribuição para alterer stirngs com str_sub()

```{r}
x <- c("Augusto","Ivan")

str_sub(x,1,1) <- str_to_lower(str_sub(x,1,1))

x
```
### 14.2.4 Locales

Existem diferenças de linguagem dependendo do local, o Brasil contém acentos por exemplo. Temos que informar o locale para caso queiramos fazer alguma operação que depende disso.

Exemplo dado no livro sobre a Turquia possuir dois I's.

```{r}
# Turkish has two i's: with and without a dot, and it
# has a different rule for capitalising them:
str_to_upper(c("i", "ı"))
#> [1] "I" "I"
str_to_upper(c("i", "ı"), locale = "tr")
#> [1] "İ" "I"
```

O argumento sort também recebe o argumento locale. O havaii por exemplo tem regras para ordenar diferentes então temos que fornecer o local.

```{r}
x <- c("apple", "eggplant", "banana")

str_sort(x, locale = "en")  # English
#> [1] "apple"    "banana"   "eggplant"

str_sort(x, locale = "haw") # Hawaiian
#> [1] "apple"    "eggplant" "banana"
```

### Exercícios 14.2.5

a) Em códigos que não usam o stringr você vera as funções paste() e paste0(). Qual a diferença entre elas? Qual o equivalente no stringr. Como eles lidam com NA?

```{r}
(nth <- paste0(1:12, c("st", "nd", "rd", rep("th", 9))))

(nth <- paste(1:12, c("st", "nd", "rd", rep("th", 9))))
```
Paste e paste0 concatenam um vetor em strings, paste faz uma separação com espaços automaticamente, enquanto paste0 não. O equivalente no stringr seria o str_c() ele é mais parecido com paste0 pois não deixa espaços.

```{r}
(nth <- str_c(1:12, c("st", "nd", "rd", rep("th", 9))))
```
Lidando com NA:

```{r}
str_c(c("Oi",NA,"Augusto"),c(',Tudo Bem?'))

paste0(c("Oi",NA,"Augusto"),c(',Tudo Bem?'))

paste(c("Oi",NA,"Augusto"),c(',Tudo Bem?'))
```
Enquanto as funções paste retornam a junção mas com os locais que seriam NA com NA. A str_c retorna apenas NA. Se quisessemos que o stringr fizesse a mesma coisa teriamos que fornecer o argumento str_replace_na para o vetor que contém NA.

```{r}
str_c(str_replace_na(c("Oi",NA,"Augusto")),c(',Tudo Bem?'))
```

b) Diferença de sep e collapse?

```{r}
str_c(c("Oi","tudo Bem?"),collapse = ', ')

str_c('Oi','tudo bem?',sep=', ')
```
O argumento collapse serve para informar o separador quando queremos que um vetor de strings se torne uma única string. O argumento sep informa o separador quando estamos uninco strings de vetores diferentes passadas individualmente.

c) Use str_length e str_sub para extrair a letra do meio da string.

Se o string for de tamanho impar baste selecionar a letra do meio.
```{r}
x<- "Augusto"

meio<- str_length(x)/2+0.5

str_sub(x,meio,meio)
```
Se for para vamos extrair as duas do meio.
```{r}
x <- "Guto"

meio <- str_length(x)/2

str_sub(x,meio,meio+1)
```
Podemos fazer uma função para isso.

```{r}
meio_palavra <- function(palavra){
  if(str_length(palavra)%%2!=0){
    meio <- str_length(palavra)/2+0.5
    centro <- str_sub(palavra,meio,meio)
  }
  else{
    meio <- str_length(palavra)/2
    centro <- str_sub(palavra,meio,meio+1)
  }
  return(centro)
}
```
Testando
```{r}
meio_palavra("Guto")

meio_palavra("Augusto")
```


d) O que str_wrap() faz? Quando você pode precisar?


```{r}
"Meu nome é Augusto de Souza Cavalnti. Tenho 20 Anos e gosto de Futebol" %>% str_wrap(width=15)
```
Essa função separa o etxto em linha para que caibam em um tamanho de linha desejado. Pode ser utíl quando vamos imprimir printar aquilo em algum lugar com espaço limitado.

e) O que str_trim() faz? Qual o oposto de str_trim()?

Essa função remove os espaços em branco do começo e final de uma string. A função squish faz o mesmo e também remove espaços duplos no meio da string.
```{r}
str_trim("   OI     TUDO     BEM    ")

str_squish("   OI     TUDO     BEM    ")
```
O oposto de str_trim() é str_pad que adiciona caracteres para a string ter certo tamanho. Decidimos também o local
```{r}
str_pad("Olá",10,side='both')
```

f) Escreva uma função que transforma um vetor ("a","b","c") em uma string "a, b and c" pense na situação em que o vetor vai ter tamanho 0 ou 1 ou 2.

```{r}
vetor_p_str <- function(x){
  n <- length(x)
  if(n==0){r <- ''}
  if(n==1){r <- x}
  if(n==2){r <- str_c(x,collapse = ' and ')}
  if(n>2){
    r <- str_c(x[1:length(x)-1],collapse = ', ') %>% str_c(' and ',x[length(x)])
  }
  return(r)
}
```

## 14.3 Matching Patterns with regular expressions

Regexps são formas de linguagem que permitem que você encontre padrões em strings.

Para aprender expressões regulares usaremos usaremos str_view() e str_view_all(). Essas funções pegam vetores de caracteres e expressões regulares e mostram como combinam. Começaremos simples e avançaremos:

### 14.3.1 Basic Matches

Os padrões mais simples combinam strings exatas:

```{r}
x <- c("apple","banana","pear")
str_view(x,'an')
```

O próximo nível de complexidade é o ponto . (Combina com qualquer caractere menos uma linha nova)

```{r}
str_view(x,'.a.')
```

Como o . é usado para isso se quisermos representar um ponto temos que fazer \\. pois uma barra foge do condição especial do regexsp e a outra da string que também usa a contrabarra para representações especiais.

```{r}
# To create the regular expression, we need \\
dot <- "\\."

# But the expression itself only contains one:
writeLines(dot)
#> \.

# And this tells R to look for an explicit .
str_view(c("abc", "a.c", "bef"), "a\\.c")
```

Como barras tambem podem ser usadas para representar uma barra. Para fugir de todas condições especiais.
```{r}
x <- "a\\b"
writeLines(x)
#> a\b

str_view(x, "\\\\")
```


### Exercícios 14.3.1.1

a) Explain why each of these strings don’t match a \: "\", "\\", "\\\".

O primeiro não funciona pois a contrabarra é usada para escapar o próximo caractere

O segundo criara uma representação de `\` no regex porém na string a `\` também é usada para representar e não funcionara.

O terceiro vai resultar nas duas segundas barras se tornando a expressão, a terceira em uma string e precisariamos de mais uma para representar a contrabarra na string.

b) How would you match the sequence "'\ ?

```{r}
str_view("\"\'\\","\"'\\\\",match=T)
```


c) Qual padrão a expressão regular `\..\..\..` vai combinar? Como você representaria como string?

```{r}
str_view('.g.u.t','\\..\\..\\..')
```


### 14.3.2 Anchors

Por padrão expressões regulares vão combinar com qualquer lugar da string. Pode ser útil ancorar a expressão regular para combinar com o início ou final da string.

- ^  INÍCIO

- $  FINAL

```{r}
str_view(x,'^a')

str_view(x,'a$')
```


Para forçar que uma expressão regular combine somente com uma string completa use ^ e $.

```{r}
ex <- c("apple","apple pie","apple cake")

str_view(ex,"^apple$")
```

### Exercícios 14.3.2.1

a) How would you match the literal string `$^$`?

```{r}
str_view("$^$","\\$\\^\\$")
```

b) Given the corpus of common words in stringr::words, create regular expressions that find all words that:

Start with “y”.
End with “x”
Are exactly three letters long. (Don’t cheat by using str_length()!)
Have seven letters or more.

```{r}
str_view(words,"^y",match=T)
```

```{r}
str_view(words,"x$",match=T)
```

```{r}
str_view(words,"^...$",match=T)
```

```{r}
str_view(words,"^.......",match=T)
```

### 14.3.3 Character Classes Alternatives

Existem diversos padrões especiais que combinam com caracteres especiais, já vimos o ponto, alguns outros exemplos são:

- `\d` : Combina com qualquer dígito.

- `\s` : Combina com espaços em brancos

- `[abc]` : Combina com a , b ou c.

- `[^abc]` : Combina com qualquer coisa menos a , b ou c

Alguns caracteres especiais podem ser representados dentro do [] ao invés de com contrabarras, mas não funciona para todos. Mesmo assim pode ser mais légivel e considerado as vezes. EX:

```{r}
# Look for a literal character that normally has special meaning in a regex
str_view(c("abc", "a.c", "a*c", "a c"), "a[.]c")
```


```{r}
str_view(c("abc", "a.c", "a*c", "a c"), ".[*]c")
```


```{r}
str_view(c("abc", "a.c", "a*c", "a c"), "a[ ]")
```

Podemos usar | para representar um ou. Por exemplo abc|d..f pode combinar com abc ou deaf.

```{r}
str_view(c("abc","deaf"),pattern="abc|d..f")
```

```{r}
str_view(c("grey","gray"),pattern = "gr(e|a)y")
```

```{r}
str_view(c("color","colour"),pattern = "colo(|u)r")
```

### Exercícios 14.3.3.1

a) Create regular expressions to find all words that:

Start with a vowel.

That only contain consonants. (Hint: thinking about matching “not”-vowels.)

End with ed, but not with eed.

End with ing or ise.

```{r}
palavras <- words %>% .[sample(1:980,100)]
```

```{r}
str_view(palavras,pattern = "^[aeiou]",match=T)
```

```{r}
str_view(words,pattern = "[aeiou]",match = F)
```

```{r}
str_view(words,pattern = "[^e]ed$",match=T)
```

```{r}
str_view(words,pattern = "i(ng|se)$",match = T)
```

b) Empirically verify the rule “i before e except after c”.

```{r}
str_view(words,"[^c]ie",match=T)
```

c) Is “q” always followed by a “u”?

```{r}
str_subset(words,'q[^u]')
```
Nesse banco de dados sim

d) Write a regular expression that matches a word if it’s probably written in British English, not American English.

` " o[u] " ` Palavras como colour e 

e) Create a regular expression that will match telephone numbers as commonly written in your country.(00) 0 0000-0000

```{r}
x <- "(00) 0 0000-0000"
str_subset(x,pattern = "\\(\\d\\d\\)\\s\\d\\s\\d\\d\\d\\d-\\d\\d\\d\\d")
```
```{r}
x <- "(00) 0 0000-0000"
str_subset(x,pattern = "\\(\\d{2}\\)\\s\\d\\s\\d{4}\\-\\d{4}")
```

### 14.3.4 Repetition 

Agora temos que saber controlar quantas vezes um padrão se repete.

- ? = 0 ou 1

- + = 1 ou mais

- * = 0 ou mais

Exemplo: 

```{r}
x <- "1888 is the longest year in Roman numerals: MDCCCLXXXVIII"
str_view(x, "CC?")
```

```{r}
str_view(x, "CC+")
```

```{r}
str_view(x, 'C[LX]+')
```

A precêdencia desse operadores é alta, ou seja podemos escrever colou?r para encontrar cor em Inglês Britanico ou Americano. 

Podemos também especificar o número de combinações precisamente.

- {n}: Exatamente n

- {n,}: n ou mais

- {,m}: até m

- {n,m}: entre n e m

```{r}
str_view(x,"C{2}")
```

```{r}
str_view(x,"C{2,}")
```

```{r}
str_view(x, "C{2,3}")
```

Por padrões essas combinações encontram o maior string possível, se quiser o menor podemos colocar uma ? depois das chaves.

```{r}
str_view(x,"C{2,3}?")
```

```{r}
str_view(x,"C[LX]+?")
```

### Exercícios 14.3.4.1 

a) Descreva equivalentes de ?,+,* no formato {m,n}.

? = {0,1}

+ = {1,}

* = {0,}

b) Describe in words what these regular expressions match: (read carefully to see if I’m using a regular expression or a string that defines a regular expression.)

` ^.*$ ` Essa expressão descreve qualquer padrão que combina com qualquer string. Sem quebra de linhas.

` "\\{.+\\}" ` Essa expressão descreve qualquer expressão dessa formato {n} com mais de 0 caracteres dentro

` \d{4}-\d{2}-\d{2} ` Essa expressão vai combinar qualque string com 4 digitos depois um traço, 2 dígitos e outro traço e depois 2 digitos

` "\\\\{4}" ` Essa expressão vai combinar uma sequência de exatamente 4 dígitos


c) Create regular expressions to find all words that:

Start with three consonants.
```{r}
str_view(words,"^[^aeiou]{3}",match = T)
```

Have three or more vowels in a row.
```{r}
str_view(words,"[aeiou]{3,}",match = T)
```

Have two or more vowel-consonant pairs in a row.
```{r}
str_view(words,"([aeiou][^aeiou]){2,}",match = T)
```

### 14.3.5 Grouping and Backreferences

Aprendemos a usar parênteses para descomplicar expressões, podemos também usar eles para salvar algo que pedimos dentro dele e depois repetir. Fazemos essa chamada por meio de uma contrabarra e o número do parênteses.

```{r}
str_view(fruit,"(..)\\1",match=T)
```

### Exercícios 14.3.5.1 

a) Describe, in words, what these expressions will match:

(.)\1\1
"(.)(.)\\2\\1"
(..)\1
"(.).\\1.\\1"
"(.)(.)(.).*\\3\\2\\1"

Uma caractere repetido 3 vezes. EX: aaa

Um caractere, dois caracteres iguias e um caractere igual o primeiro. EX : abba

Dois caracteres seguidos pela repetição dos dois caracteres. EX: mama

Um caractere , qualquer outro caractere, o primeiro caractere denovo, outro caractere qualquer e o primerio denovo. 
EX: abaca

Três caracteres seguidos por n caracteres aleáorios (0 incluido) seguido pelo terceiro, segundo e primeiro caractere.
EX: abcxxxxxxxxcba

b) Construct regular expressions to match words that:

Start and end with the same character.
Contain a repeated pair of letters (e.g. “church” contains “ch” repeated twice.)
Contain one letter repeated in at least three places (e.g. “eleven” contains three “e”s.)


```{r}
str_view(c("acsda","dbgfd","bdfada",'aa'),pattern ="^(.).*\\1$" )
```

```{r}
str_view(words,pattern = "(..).*\\1",match = T)
```

```{r}
str_view(words,pattern = "(.).*\\1.*\\1",match=T)
```

## 14.4 Tools

Agora que sabemos o básico de expressões regulares vamos aprender como aplicar isso em problemas reais. Vamos aprender ferramentas como:

- Determinar quais strings tem um padrão

- Encontrar as posições dos padrões

- Extrair os conteúdos dos padrões

- Substituir padrões encontrados por novos valores

- Dividir um string baseado no padrão.

Apesar de serem extremamente potentes, nem toda situação que pode ser resolvida com expressões regulares devem ser resolvidas dessa maneira.

### 14.4.1 Detect Matches

Para conferir se vetor de caracteres tem uma padrão usamos str_detect():

```{r}
str_detect(c("Augusto","Ricardo","Norma","Vitor","Ivan"),pattern = "o$")
```
Como True e False podem ser considerados como númericos (1 e 0) podemos descobrir coisas com as funções sum() e mean() sobre combinadas com str_detect()

Núemro de palavras de um vetor que começam com b. Percentual de palavras que terminam com vogais.
```{r}
str_detect(words,"^b") %>% sum

str_detect(words,"[aeiou]$") %>% mean
```

Um uso comum de str_detect() é o uso desse para fazer subset dos que atendem certo padrão, mas isso também pode ser feito com str_subset()

```{r}
words[str_detect(words,'x$')]

str_subset(words,'x$')
```

Muitas vezes seu vetor será uma coluna de um dataframe e será desejado usar filter.

```{r}
palavras <- tibble(i=seq_along(words),words=words)

palavras %>% filter(str_detect(words,'^[j]'))
```

Uma variação de str_detect é o str_count que informa quantas vezes um padrão foi detectado na string
```{r}
x <- c("apple", "banana", "pear")
str_count(x, "a")

# Quantas vogai as palavras tem em média
mean(str_count(words, "[aeiou]"))

```
Podemos usar str_count com mutate.
```{r}
palavras %>% mutate(vogais = str_count(words,"[aeiou]"),consoantes = str_count(words,"[^aeiou]"))
```

Vale ressaltar que padrões encontrados nunca se sobrepõe. EX:

```{r}
str_count("abababa", "aba")

str_view_all("abababa", "aba")
```

### Exercícios 14.4.1.1

a) For each of the following challenges, try solving it by using both a single regular expression, and a combination of multiple str_detect() calls.

Find all words that start or end with x.

Find all words that start with a vowel and end with a consonant.

Are there any words that contain at least one of each different vowel?

```{r}
(umregex <- str_subset(words,"^x|x$"))

doisstr <- str_detect(words,'^x') | str_detect(words,'x$')
doisstr <- words[doisstr]

identical(umregex,doisstr)
```
```{r}
(umregex <- str_subset(words,"^[aeiou].*[^aeiou]$"))

doisstr <- str_detect(words,"^[aeiou]") & str_detect(words,"[^aeiou]$")
doisstr <- words[doisstr]

identical(umregex,doisstr)
```

O outro método é muito complicado.
```{r}
doisstr <- words[str_detect(words, "a") &
  str_detect(words, "e") &
  str_detect(words, "i") &
  str_detect(words, "o") &
  str_detect(words, "u")]
```

b) What word has the highest number of vowels? What word has the highest proportion of vowels? (Hint: what is the denominator?

```{r}
nova <- palavras %>% mutate(total = str_count(words,"[aeiou]"),media = str_count(words,"[aeiou]")/str_length(words))

nova %>% arrange(desc(total)) %>% head(10)

nova %>% arrange(desc(media)) %>% head(10)
```

### 14.4.2 Extract Matches

Para extrair o texto de uma combinação encontrada usamos str_extract. Vamos usar os dados de sentences para fazer esse exemplo.

```{r}
length(sentences)


head(sentences)

```

Queremos encontrar todas frases que contém uma cor por exemplo:

```{r}
colors <- c("red", "orange", "yellow", "green", "blue", "purple")

color_match <- str_c(colors,collapse ='|')
color_match
```

Agora podemos selecionar as frases que contém uma cor.
```{r}
has_color <- str_subset(sentences,color_match)

matches <- str_extract(has_color,color_match)
matches 
```
Note que essa função só retorna a primeria aparição. Podemos ver isso melhor por meio de view usando as que tem mais de uma cor.

```{r}
more <- sentences[str_count(sentences, color_match) > 1]
str_view_all(more, color_match)
```

```{r}
str_extract(more, color_match)
```

```{r}
str_extract_all(more, color_match)
```
Quando usamos all temos estruturas de dados mais complexas para trabalhar.

Se usarmos simplify = T, vamos ter o retorno em uma matriz.

```{r}
str_extract_all(more, color_match, simplify = TRUE)


x <- c("a", "a b", "a b c")
str_extract_all(x, "[a-z]", simplify = TRUE)

```

### Exercícios 14.4.2.1 

a) In the previous example, you might have noticed that the regular expression matched “flickered”, which is not a colour. Modify the regex to fix the problem.

```{r}
colors <- c("red", "orange", "yellow", "green", "blue", "purple")

color_match <- str_c("\\b(",str_c(colors,collapse ='|'),")\\b")
color_match

has_color <- str_subset(sentences,color_match)

matches <- str_extract(has_color,color_match)
matches 
```
b)  From the Harvard sentences data, extract:

The first word from each sentence.
All words ending in ing.
All plurals.

```{r}
str_extract(sentences,"[A-Za-z']+")
```

```{r}
padr <- "\\b[A-Za-z]+ing\\b" 
frases_ing <- str_detect(sentences,padr)
str_extract_all(sentences[frases_ing],padr) %>% unlist() %>% unique
```

Temos que generalizar, vamos procurar palavras terminadas em s que tem mais de 3 letras.
```{r}
padr <- "\\b[a-zA-Z]{3,}s\\b"
frases_plu <- str_detect(sentences,padr)
str_extract_all(sentences[frases_plu],padr) %>% unlist %>% unique
```

### 14.4.3 Grouped Matches

Os parentêses podem ser usados para extrair partes de uma combinação complexa. Vamos supor que queiramos extrair substantivos (nouns) de frases. Vamos procurar qualquer palavra que venha depois de a ou the. Podemos definir uma palavra como uma sequência de caracteres que não é um espaço.

```{r}
noun <- "(a|the) ([^ ]+)"

has_noun <- sentences %>%
  str_subset(noun)
has_noun %>% 
  str_extract(noun)

```

str_match vai nos fornecer cada componente além do todo na matriz.

```{r}
has_noun %>% str_match(noun)
```

Infelizmente nosso padrão usado para detectar substantivos é ruim e seleciona muitos adjetivos. Mas o código funcionou.

If your data is in a tibble, it’s often easier to use tidyr::extract(). It works like str_match() but requires you to name the matches, which are then placed in new columns:

```{r}
tibble(sentence = sentences) %>% 
  tidyr::extract(
    sentence, c("article", "noun"), "(a|the) ([^ ]+)", 
    remove = FALSE
  )
```

### Exercícios 14.4.3.1

a) Encontre todas as palvaras que vem depois de números. 1 a 9. 

```{r}
numbers <- c("one","two","three","four","five","six","seven","eight","nine","ten")
numberscoll <- str_c(numbers,collapse="|")
numbersfin <- str_c('\\b(',numberscoll,') ',"+(\\w+)")

str_subset(sentences,numbersfin) %>% str_extract(numbersfin)

```

b) Encontre todas as contrações e separe as partes antes e depois do apóstrofo.

```{r}
contra <- "[a-zA-Z]+'[a-zA-z]+"
str_subset(sentences,contra) %>% str_extract(contra) %>% str_split("'")
```

### 14.4.4 Replacing Matches

str_replace e str_replace_all substituem as combinações que encontramos pelo que pedirmos.

```{r}
str_replace("Augusto de Souza Cavalcanti","d.*i","S.C.")

str_replace("Augusto de Souza Cavalcanti","[a-zA-Z]{1}\\s"," ")

str_replace_all("Augusto de Souza Cavalcanti","[a-zA-Z]{1}\\s"," ")

x <- c("1 house", "2 cars", "3 people")
str_replace_all(x, c("1" = "one", "2" = "two", "3" = "three"))
```

Você pode usar referências para fazer alterações tambêm. Ex: trocando a ordem da segunda e terceira palavra

```{r}
sentences %>% 
  str_replace("([^ ]+) ([^ ]+) ([^ ]+)", "\\1 \\3 \\2") %>% 
  head(5)
```

### Exercicíos 14.4.4.1 

a) Substitua todas barras de um string por contrabarras.

```{r}
str_replace_all('/////////////','/','\\\\')
```
b) Implemente uma versão simples de str_to_lower() usando replace_all():

```{r}
str_replace_all("ABCDEFG",c("A" = "a", "B" = "b", "C" = "c", "D" = "d", "E" = "e",
                  "F" = "f", "G" = "g", "H" = "h", "I" = "i", "J" = "j", 
                  "K" = "k", "L" = "l", "M" = "m", "N" = "n", "O" = "o", 
                  "P" = "p", "Q" = "q", "R" = "r", "S" = "s", "T" = "t", 
                  "U" = "u", "V" = "v", "W" = "w", "X" = "x", "Y" = "y", 
                  "Z" = "z"))
```
c) Switch the first and last letters in words. Which of those strings are still words?
```{r}
invertido <- str_replace(words,"^([A-Za-z]{1})(.*)([A-Za-z]{1})","\\3\\2\\1")

words[words %in% invertido ]

# OU

intersect(invertido,words)
```

### 14.4.5 Splitting

str_split() divide um string em vários.

```{r}
str_split(sentences," ") %>% head()
```

Se estiver usando apenas um vetor podemos pedir o primeiro elemento da lista retornada.

```{r}
str_split("O Guto está digitando"," ") %>% .[[1]]
```

Simplify também retorna uma matriz.

```{r}
sentences %>% head(5) %>% str_split(" ",simplify = T)

sentences %>% head(5) %>% str_split(" ",simplify = T) %>% .[,1] # Primeira palavra de cada frase.
```
Você também pode pedir um máximo de separações.

```{r}
str_split(c("Augusto de Souza Cavalcanti","Ivan de Souza Cavalcanti")," ",n=2,simplify = T)
```

Podemos ao invés de separar por padrões separar por outros elementos usando a função boundary().

```{r}
x <- "This is a sentence.  This is another sentence."
str_view_all(x, boundary("word"))
x <- "This is a sentence.  This is another sentence."
str_view_all(x, boundary("sentence"))
```

### Exercícios 14.4.5.1

a) Split up a string like "apples, pears, and bananas" into individual components.

```{r}
str_split("apples, pears, and bananas",pattern = ", ")[[1]] %>% str_replace_all("and ","")
```
b) Why is it better to split up by boundary("word") than " "?
Quando ouverem palavras separadas por um ponto sem o espaço devido ou palavras compostas.
```{r}
str_split("Hot-Dog,Hello.",boundary("word"))[[1]]

str_split("Hot-Dog,Hello."," ")[[1]]
```
c) What does splitting with an empty string ("") do? Experiment, and then read the documentation.

```{r}
str_split("Augusto de Souza Cavalcanti","")[[1]]
```
Separar sem informar nada faz com que você separe por caractere.

### 14.4.6 Find matches
str_locate() and str_locate_all() give you the starting and ending positions of each match. These are particularly useful when none of the other functions does exactly what you want. You can use str_locate() to find the matching pattern, str_sub() to extract and/or modify them.

## 14.5 Other Type of Patterns 

Quando usamos um padrão que é uma string ele está automaticamente embutido em uma chamada para regex().

```{r}
# The regular call:
str_view(fruit, "nana")
# Is shorthand for
str_view(fruit, regex("nana"))
```

Podemos usar outros argumantos de regex() para controlar detalhes.

- ignore_case = T : vai fazer com que as letras maíusculas e minúsculas não sejam diferenciadas.

```{r}
bananas <- c("banana", "Banana", "BANANA")
str_view(bananas, regex("banana", ignore_case = TRUE))
```

- multiline = T : permite que $^ sejam indicados para cada linha e não para a string toda.

```{r}
x <- "Line 1\nLine 2\nLine 3"
str_extract_all(x, "^Line")[[1]]

str_extract_all(x, regex("^Line", multiline = TRUE))[[1]]

```

- comments = T : Permite que usemos comentários dentro do padrão que serão ignorados. Ao fazer isso espaços tem que ser representados por `"\\ "` 

```{r}
phone <- regex("
  \\(?     # optional opening parens
  (\\d{3}) # area code
  [) -]?   # optional closing parens, space, or dash
  (\\d{3}) # another three numbers
  [ -]?    # optional space or dash
  (\\d{3}) # three more numbers
  ", comments = TRUE)

str_match("514-791-8141", phone)

```

- dotall = T : Permite que combinemos com tudo inclusive `\n` 

Existem outras funções que podem ser usadas sem ser regex:

- fixed() : Permite que combinemos com exatamente o que estamos escrevendo, pode ser muito mais rápido e simples que o regex.

```{r}
microbenchmark::microbenchmark(
  fixed = str_detect(sentences, fixed("the")),
  regex = str_detect(sentences, "the"),
  times = 20
)
```

Pode ser problemático trabalhando com outras línguas diferente do Ingles, acentos por exemplo causam problemas.

- coll() : Compara strings baseado em regras da língua. Pode receber o parâmetro locale().

```{r}
# That means you also need to be aware of the difference
# when doing case insensitive matches:
i <- c("I", "İ", "i", "ı")
i


str_subset(i, coll("i", ignore_case = TRUE))

str_subset(i, coll("i", ignore_case = TRUE, locale = "tr"))

```

- boundary() pode ser usado com as outras funções sem ser regex.

### Exercícios 14.5.1

a) How would you find all strings containing `\` with regex() vs. with fixed()?

```{r}
strings <- c("olá \\ oi","fala cara","boa \\ tarde","Bom dia","última \\")

str_subset(strings,pattern = "\\\\")

str_subset(strings,fixed("\\"))

```

b) What are the five most common words in sentences?

```{r}
str_extract_all(sentences,boundary("word")) %>% unlist() %>% as_tibble() %>% count(value,sort=T) %>% head(5)
```

## 14.6 Other uses of regular expressions

Existem duas outras funções no r base que utilizam regex:

- apropos: Procura todos objetos disponíveis do ambiente global. Útil para encontrar nomes de funções.

```{r}
apropos("replace")
```
- dir : lista todos arquivos no diretorio.

```{r}
dir()

dir(pattern = "Rmd")
```

## 14.7 Stringi

Pacote de manipulação de strings muito maior. O stringr foi feito com base nas funções mais usadas e contém basicamente todas que você pode precisar normalmente. Os pacotes são bem similares e caso o stringr não seja suficiente para atender a necessidade vale a pena dar uma olhada no stringi.

### Exercícios 14.7.1

a) Find the stringi functions that:

Count the number of words.
Find duplicated strings.
Generate random text.

stri_count_words.

```{r}
stringi::stri_count_words(head(sentences))
```
```{r}
stringi::stri_duplicated(c("Guto","Augusto","Cavalcanti","Ivan","Bam","Cavalcanti"))
```
Note que retorna duplicado apenas quando é a repetida, pode ser útil para retirar as duplicadas.

```{r}
stringi::stri_rand_shuffle("Fala Augusto.")
```
```{r}
stringi::stri_rand_lipsum(1)
```
Lorem ipsum é um tipo de texto em latim completamente aleatorio usado para obras com texto no design gráfico.

b) How do you control the language that stri_sort() uses for sorting?

Voce pode fornecer o locale.