---
title: "16- Dates and Times"
author: "Augusto de Souza Cavalcanti"
date: "04/05/2021"
output: html_document
---

```{r setup, include=FALSE}
knitr::opts_chunk$set(echo = TRUE)
require(tidyverse)
require(lubridate)
library(nycflights13)
```

# 16 Dates and Times

## 16.1 Introduction

Nesse capítulo aprenderemos a lidar com data e tempo no r. Existem várias complexidades que aparecem quando mexemos com isso. Existem vários problemas gerados por questões geopolíticas como meses, anos bissextos, horários de verão e fusos diferentes.

Usaremos o pacote lubridate que facilita mexer com datas e afins. Ele não faz parte do Tidyverse.

## 16.2 Creating Dates and Times

Existem três tipos de formatos de date/time.

- date. Datas.Tibbles printam como <date>

- time. Horários dentro dos dias .Tibbles printam como <time>

- date-time. É a data mais o tempo, indentifica um instante único no tempo, usualmente com precisão de um segundo. Podem ser chamados de POSIXct em outros locais. Tibbles printam como <dttm>

Nesse capítulo vamos focar em date e date-time já que o r não possui uma classe nativa para time. Caso seja necessário usar o pacote hms.

Devemos sempre usar o formato de dados mais simples que atende nossas necessidades. Para obter a data ou horário atual podemos usar today() e now().

```{r}
today()

now()
```
Além disso existem 3 maneiras de criar esses dados.

- A partir de uma string.

- De comoponentes individuais.

- De um objeto existente de date/time.

Eles funcionam das seguintes maneiras.

### 16.2.1 From Strings

Date/time muitas vezes vem como strings. Uma maneira de fazer a transformação é usando as ferramentas do lubridate.

As funções de lubridate usadas tem o nome formado por uma combinação de y (year), m (month), d (day). A combinação na ordem que aparece na sua string. EX:

```{r}
ymd("2019/03/20")
ymd("2019x03x20")

dmy("06/04/2001")

ymd("2017-01-31")

mdy("Janeiro 31 2017")

dmy("28-Junho-2017")

ymd(20170131)

mdy(01312017)

```

Essas funções também funcionam sem  parênteses para números.

ymd() e afins criam datas. Para criar date-times precisamos combinar com um _ e h (hour) e m (minute) e s (second)

```{r}
ymd_hms("2020-04-06-20-13-15")

ymd_hms("2017-01-31 20:11:59")

mdy_hm("01/31/2017 08:01")

```

### 16.2.2 From individuals components

Ao ínves de uma string única existem situações que teremos os elementos espalhados em várias colunas. Temos isso em flights.

```{r}
flights %>% select(year,month,day,hour,minute)
```

Para criar dates e datetimes quando estão dessa maneira com make_date() e make_datetime():

```{r}
flights %>% select(year,month,day,hour,minute) %>% mutate(data = make_date(year,month,day))

flights %>% select(year,month,day,hour,minute) %>% mutate(data = make_datetime(year,month,day,hour,minute))

```

Vamos fazer isso para os outros horários de flights, esses estão em formatos diferentes para extrair o tempo deles podemos usar operadores aritimeticos.

```{r}
make_datetime_v2 <- function(year,month,day,time){
  make_datetime(year,month,day,time%/%100,time%%100)
}

flightsv2 <- flights %>% filter(!is.na(dep_time) & !is.na(arr_time)) %>% mutate(
  dep_time = make_datetime_v2(year,month,day,dep_time),
  sched_dep_time = make_datetime_v2(year,month,day,sched_dep_time),
  arr_time = make_datetime_v2(year,month,day,arr_time),
  sched_arr_time = make_datetime_v2(year,month,day,sched_arr_time)
) %>% select(year,month,day,origin,dest,ends_with("time"))
```

Podemos visualizar os dados agora ao longo do ano ou ao longo de um dia.

```{r}
flightsv2 %>% 
  ggplot(aes(dep_time)) + 
  geom_freqpoly(binwidth = 86400,center=86400/2) # 86400 seconds = 1 day
```

```{r}
flightsv2 %>% 
  filter(dep_time < ymd(20130102)) %>% 
  ggplot(aes(dep_time)) + 
  geom_freqpoly(binwidth = 600) # 600 s = 10 minutes
```

Quando usamos datetime em um contexto numerico cada 1 = 1 segundo. Então 86400 é um dia.

### 16.2.3 From other Types

Você pode querer mudar entre date_time e date. Para isso usamos as_date_time e as_date.

```{r}
as_date(now())

as_datetime(today())
```

As vezes receberemos o horário numericamente como o tempo passado depois de 1970-01-91, "Unix Epoch". Se o valor está em dias use as_date() se tiver em segundos use as_datetime()

```{r}
as_datetime(60 * 60 * 10)

as_date(365 * 10 + 2)
```

### Exercícios 16.2.4

a) O que acontece se tentarmos analisar strings com datas inválidas?

```{r}
ymd(c("2010-10-10", "bananas"))
```
Produz um NA e uma aviso

b)  What does the tzone argument to today() do? Why is it important?  

Informa qual a zona que queremos o dia. Dado que o dia pode ser diferente entre zonas diferentes. Temos uma lista de locais que podemos fornecer por meio da função OlsonNames()
```{r}
OlsonNames() %>% str_subset(pattern = "Australia")
today()
today(tzone = "Australia/Sydney")
```

c) Use the appropriate lubridate function to parse each of the following dates:

```{r}
d1 <- "January 1, 2010"
d2 <- "2015-Mar-07"
d3 <- "06-Jun-2017"
d4 <- c("August 19 (2015)", "July 1 (2015)")
d5 <- "12/30/14" # Dec 30, 2014
```

```{r}
mdy(d1)

ymd(d2)

dmy(d3)

mdy(d4)

mdy(d5)
```

## 16.3 Date-Time Components

Agora que sabemos como ler e armazenar as estruturas de data e tempo, vamos aprender um pouco sobre o que podemos fazer com elas.

### 16.3.1 Getting Components 

Podemos extrair desses formatos informações sozinhas sobre o ano year(), mês month(), dia do mês mday(), dia da semana wday(), dia do ano yday(), hora hour(), minuto minute() e segundo second().

```{r}
datetime <- ymd_hms("2016-07-08 12:34:56")

year(datetime)

month(datetime)

mday(datetime)

yday(datetime)

wday(datetime)

```


Para month e wday podemos fornecer label=T para termos o retorno do nome do dia ou mês, podemos fornecer abbr = F para retornar o nome completo.

```{r}
month(datetime, label = TRUE)

wday(datetime, label = TRUE, abbr = FALSE)

```
Podemos usar wday para ver que mais voos saem em dias de semana que finais de semana por exemplo.

```{r}
flightsv2 %>% 
  mutate(wday = wday(dep_time, label = TRUE)) %>% 
  ggplot(aes(x = wday)) +
    geom_bar()
```


### 16.3.2 Rounding 

Uma alternativa a fazer um gráfico com os componentes individuais de data é fazer um arredondamento para uma unidade de tempo próxima. floor_date(), round_date() e ceilling_date() fazem isso e recebem um vetor de datas e ajusta para a unidade fornecida.

```{r}
flightsv2 %>% 
  count(week = floor_date(dep_time, "week")) %>% 
  ggplot(aes(week, n)) +
    geom_line()
```

### 16.3.3 Setting components 
Podemos também usar cada função para definir os componentes de date/time.

```{r}
(datetime <- ymd_hms("2016-07-08 12:34:56"))

year(datetime) <- 2020
datetime

month(datetime) <- 01
datetime

hour(datetime) <- hour(datetime) + 1
datetime

```

Podemos fazer também essa alteração usando update, isso não altera o objeto em si, cria um novo que pode ser salvo por cima caso desejado. Podemos alterar varios componentes de uma vez.

```{r}
update(datetime, year = 2020, month = 2, mday = 2, hour = 2)
```

Se o valor que passamos é muito grande ele é passado para frente (61 minutos a mais vai retornar 1h e 1min)

```{r}
ymd("2015-02-01") %>% 
  update(mday = 30)

ymd("2015-02-01") %>% 
  update(hour = 400)

```

### Exercícios 16.3.4

a) How does the distribution of flight times within a day change over the course of the year?

```{r}
flightsv2 %>% filter(!is.na(dep_time)) %>% mutate(dep_hour = update(dep_time,yday=1),month = factor(month(dep_time))) %>% ggplot(aes(dep_hour,color=month)) + geom_freqpoly(aes(y=..density..))
```

Não muda quase nada.

b) Compare dep_time, sched_dep_time and dep_delay. Are they consistent? Explain your findings.

```{r}
flights %>% filter(!is.na(dep_time)) %>% transmute(dep_delay,sched_dep_time = make_datetime_v2(year,month,day,sched_dep_time),dep_time =make_datetime_v2(year,month,day,dep_time)) %>% mutate(Correto = dep_time == sched_dep_time + dep_delay*60) %>% summarise(mean(Correto))
```
Podemos ver que para 99.6% dos voos o tempo está correto. Isso faz com que os tempos estejam correto e os erros são situações espécificas que devem ser analisadas.

c) Compare air_time with the duration between the departure and arrival. Explain your findings. (Hint: consider the location of the airport.)

```{r}
flights %>% transmute(dep_time = make_datetime_v2(year,month,day,dep_time),arr_time = make_datetime_v2(year,month,day,arr_time),air_time) %>% mutate(igual = arr_time == dep_time + 60*air_time) %>% summarise(mean(igual,na.rm=T))
```
Podemos ver que os horários quase nunca estão certos. Isso acontece pois o horários não está levando em consideração a mudança de fuso. Os que estão certos provavelmente pertencem ao mesmo fuso-horario.

d) How does the average delay time change over the course of a day? Should you use dep_time or sched_dep_time? Why?

Devemos usar sched_dep_time pois queremos o delay baseado no horario que os voos foram marcados não o horário que saíram.

```{r}
flights %>% filter(!is.na(dep_time)) %>% mutate(sched_dep_time =make_datetime_v2(year,month,day,sched_dep_time)) %>%
  mutate(sched_dep_hour = hour(sched_dep_time)) %>% group_by(sched_dep_hour) %>% summarise(delaym = mean(dep_delay))%>%   ggplot(aes(sched_dep_hour,delaym)) + geom_point() + geom_smooth()
```
Podemos ver que o delay parece aumentar quanto mais tarde no dia.

e) On what day of the week should you leave if you want to minimise the chance of a delay?

```{r}
flights %>% mutate(wday = make_datetime_v2(year,month,day,sched_dep_time) %>% wday(label = T)) %>% group_by(wday) %>% summarise(atrm = mean(dep_delay,na.rm=T)) %>%  ggplot(aes(wday,atrm)) + geom_bar(stat="identity")
```

Podemos ver que sábado é o melhor dia para viajar caso não queira atraso.

f) `What makes the distribution of diamonds$carat and flights$sched_dep_time similar?`

```{r}
diamonds %>% filter(carat<3) %>% ggplot(aes(carat)) + geom_density()

flightsv2 %>% mutate(sched_dep_min = minute(sched_dep_time)) %>% ggplot(aes(sched_dep_min)) + geom_histogram(binwidth = 1)
```

Os dois indicam que existe um arredondamento para valores "bonitos".

## 16.4 Time Spans

Agora vamos aprender sobre como aritimética com datas funciona, incluido subtração, soma e divisão. Vamos apresentar algumas classes que representam espaçoes de tempo.

- durations, que representam um número exato de segundos.

- periods, que representam unidades humanas como semanas e meses.

- intervals, que representam um ponto inicial e final.

### 16.4.1 Durations

No r, quando subtraimos duas datas recebemos um objeto difftime.

```{r}
# Quão velho eu sou?
idade <- today() - ymd(20010406)
idade
```
Um objeto difftime podea armazenar em segundos, minutos, horas, dias ou semanas. Isso pode ficar um pouco complicato então o lubridate fornece durtaion(que sempre usa segundos).

```{r}
as.duration(idade)
```
Durations vem com várias possibilidades de serem construídas úteis.

```{r}
dseconds(15)

dminutes(10)

dhours(c(12, 24))

ddays(0:5)

dweeks(3)

dyears(1)

```

Podemos multiplicar e adicionar durações.

```{r}
2 * dyears(1)

dyears(1) + dweeks(12) + dhours(15)

```

Voce pode adicionar e subtrair durações de dias.

```{r}
tomorrow <- today() + ddays(1)
last_year <- today() - dyears(1)
```

Porém isso pode causar problemas, ex:

```{r}
one_pm <- ymd_hms("2016-03-12 13:00:00", tz = "America/New_York")

one_pm

one_pm + ddays(1)

```
Como durations apenas altera os segundos, quando temos situações especiais, como um horário de verão alterando o horário somamos 24hrs mas só se passarão 23 na realidade.

### 16.4.2 Periods

Para resolver esse problema temos periods. Esses são espaços de tempo porém não tem uma largura fixa neles, eles funcionam com tempo humano como dias e meses.

```{r}
one_pm

one_pm + days(1)

```

Assim como durations, também podem ser criados com várias funções que facilitam.

```{r}
seconds(15)

minutes(10)

hours(c(12, 24))

days(7)

months(1:6)

weeks(3)

years(1)

```

Podemos adicionar e multiplicar periods.

```{r}
10 * (months(6) + days(1))

days(50) + hours(25) + minutes(2)

```

Podemos também adicionar a datas.

```{r}
# A leap year
ymd("2016-01-01") + dyears(1)

ymd("2016-01-01") + years(1)


# Horário de Verão
one_pm + ddays(1)

one_pm + days(1)

```

Podemos usar isso para consertar algo em flights. Existem voos que informam que chegaram antes de sua saída. Isso acontece com voos que chegaram em outros dias (dps meia noite). 

```{r}
flightsv2 <- flightsv2 %>% 
  mutate(
    overnight = arr_time < dep_time,
    arr_time = arr_time + days(overnight * 1),
    sched_arr_time = sched_arr_time + days(overnight * 1)
  )
```
```{r}
flightsv2 %>% filter(overnight,arr_time < dep_time)
```

### 16.4.3 Intervals

É evidente que dyears(1)/ddays(365) retorna 1 pois apenas os segundos estão sendo considerados.

Mas o que years(1)/days(1) retrona? Isso depende do ano, se for bissexto 365, se não 365. O lubridate não tem informação suficiente para fornecer a resposta. Então ele fornece uma estimativa.

```{r}
years(1) / days(1)
```

Se quisermos algo mais preciso usar um interval. Um intervalo é exatamente a duração entre uma data inicial e uma final.

```{r}
next_year <- today() + years(1)
(today() %--% next_year) / ddays(1)
```
Para saber quantos períodos cabem em um intervalo temos que usar uma divisão de inteiros.

```{r}
(today() %--% next_year) %/% days(1)
```
### 16.4.4 Summary

Como você escolhe entre durations, periods e intervals? Devemos sempre escolher o mais simples que antendem nossas necessidades, essa tabela indica as operações permitidas entre os tipos.


### Exercícios 16.4.5

a) Why is there months() but no dmonths()?

Durações de meses variam demais, por mais que anos também variam não é a mesma coisa.

b) Explain days(overnight * 1) to someone who has just started learning R. How does it work?

Como overnight contém TRUE ou FALSE, que assumem (1 ou 0), quando um voo passar de meia noite somamos 1 dia, quando não passar não somamos.

c) Create a vector of dates giving the first day of every month in 2015. Create a vector of dates giving the first day of every month in the current year.  

```{r}
ymd(20150101) + months(0:11)

ymd(20210101) + months(0:11)
```

d) Write a function that given your birthday (as a date), returns how old you are in years.

```{r}
anosniver <- function(nascimento){
  idade <- (nascimento %--% today()) %/% years(1)
  return(idade)
}

anosniver(dmy(06042001))
```

## 16.5 Time Zones

Fusos muitas vezes não importantes para análises de dados, porém quando são eles são trabalhasos de lidar por problemas geopoliticos de horarios de verão e outros fatores que mudam com frequência. Mas tambêm por dificuldades de manipulação no r. Voce pode descobrir a zona do seu sistema e listar todas zonas usadas pelo r.

```{r}
Sys.timezone()

OlsonNames()
```

Timezones são atributos de date_time que só controlam a impressão.


```{r}
(x1 <- ymd_hms("2015-06-01 12:00:00", tz = "America/New_York"))

(x2 <- ymd_hms("2015-06-01 18:00:00", tz = "Europe/Copenhagen"))

(x3 <- ymd_hms("2015-06-02 04:00:00", tz = "Pacific/Auckland"))
```

Podemos verificar que eles são iguais.

```{r}
x1 - x2

x1 - x3
```

Podemos mudar os fusos de duas maneiras:

Quando concatenamos perdemos os fusos.
```{r}
x4 <- c(x1, x2, x3)
x4
```

```{r}
# Keep the instant in time the same, and change how it’s displayed. Use this when the instant is correct, but you want a more natural display.
x4a <- with_tz(x4, tzone = "Australia/Lord_Howe")
x4a

x4a - x4

```
```{r}
# Change the underlying instant in time. Use this when you have an instant that has been labelled with the incorrect time zone, and you need to fix it.

x4b <- force_tz(x4, tzone = "Australia/Lord_Howe")
x4b

x4b - x4

```


